# 请教陈版和各位老师，吸收合并子公司后的附注披露

提问人：碧海桑田 时间：2019-03-04 14:22:27
母公司吸收100%子公司成为分公司，那么附注本年不再纳入合并范围的原子公司，这里是否也需要披露？

回答人：chenyiwei
作为合并范围的变化，是要披露的。但因此类吸收合并对合并报表层面无影响，故可以仅作简略披露，说明该交易事项的发生情况（定性说明），以及简略说明个别报表层面的吸收合并日会计处理情况及其对个别报表层面各权益项目的影响即可。